【裁判字號】    92,簡上,102
【裁判日期】    921031
【裁判案由】    傷害
【裁判全文】
臺灣屏東地方法院刑事判決                        九十二年度簡上字第一二號
    被      告  乙○○
右上訴人即被告因傷害案件，不服本院簡易庭九二十年簡字第二六七號中華民國九十
二年八月二十八日刑事簡易判決（九十二年度偵字第三六二八號）提起上訴，本院判
決如左：
    主  文
上訴駁回。
    事  實
一、乙○○係屏東縣內埔鄉中林村之村長，因村民甲○○經常深夜飲酒吵人，於民國
    九十二年五月二十四日清晨六時許，甲○○又在屏東縣內埔鄉○○村○○街十二
    號前飲酒作樂，鄰居遂請求乙○○前去處理，乙○○到場後伸手攙扶甲○○，要
    甲○○離去，甲○○此時已有酒意，乃隨手輕撥乙○○，乙○○竟心生不悅，基
    於傷害之意思，出手毆打甲○○，甲○○因而暈昏跌撞倒地，受有左眼結膜０、
    五Ｘ０、五公分下出血，左眼下三Ｘ二公分瘀傷，右眼下六Ｘ二公分瘀傷，右臉
    頰四Ｘ四公分之傷害。
二、案經甲○○訴請台灣屏東地方法院檢察署檢察官偵查聲請以簡易判決處刑。
    理  由
一、被告即上訴人否認傷害犯行，辯稱：「我是村長去調解，被告先動手打我，我是
    出於自衛才出手反擊，不必負擔刑責」等語。
二、惟查被告於上述時地動手毆打告訴人成傷之事實，已據告訴人甲○○於偵查及本
    院審理時指訴至為明確，並有告訴人提出之驗傷診斷書一紙在卷可供參考，告另
    外，證人即被告之胞潘玉美亦證稱：「那天乙○○要摟被害人下來，被害人不願
    意，就出手撥開乙○○一下，乙○○並無受傷，我弟弟乙○○就打他，打他二下
    ，我就叫回我弟弟」等語。證人潘玉美係被告傳喚之證人，自不可能偏袒被告，
    故其上述詞證應能真切地反應當時之實情。被告在該處酒飲多時，被告亦自承告
    訴人當時已酒醉神智不清，當無能力攻擊身材魁梧之被告，其隨手撥開被告，應
    屬酒醉本能之反應，顯非蓄意攻擊，被告擔任村長之職，依其社會經驗，不可能
    誤認遭攻擊。再者，告訴人隨手一撥，被告竟連續出拳，均打中眼臉等部位，有
    上述驗傷診斷書可證，告訴人並因此暈昏跌撞倒地，亦據被告自承在卷，其對一
    個酒醉之人施以重拳，此顯非出於正當防衛之意思，其辯稱非有意傷人，乃為卸
    責之詞，不足採信。至證人潘平順雖證稱：「告訴人當晚酒醉吵人」云云。惟告
    訴人雖然屢次深夜擾人清夢，固然不對，被告自應以其他方式勸阻，其以暴力相
    向，自不得阻卻違法，另被告一再指稱要與告訴人和解，係告訴人有意為難云云
    ，然此與本罪之成立，並不生影響。綜上所述，本件事證已明，被告傷害犯行應
    可認定。
三、核被告所為，係犯刑法第二百七十七條第一項之普通傷害罪。原審以被告罪證明
    確，因而適用刑法第二百七十七條第一項、第四十一條第一項前段，罰金罰鍰提
    高標準條例第一條前段、第二條之規定，並審酌被告之並無不良素行、係為勸阻
    告訴人勿飲酒吵人，因無法克制情緒才出手打人，其犯罪動機尚屬單純、告訴人
    所受之傷害及其犯後態度等一切情狀，量處拘役二十五日，如易科罰金，以三百
    元折算一日，認定事實適用法律，均無不合，量刑亦稱妥適，被告上訴意旨以其
    先受到攻擊，才動手反擊，合於正當防衛為由，指摘原判決不當，為無理由，應
    予駁回。
四、應依刑事訴訟法第四百五十五條之一第三項、第三百七十三條、第三百六十八條
    ，判決如主文。
本案經檢察官黃莉琄到庭執行職務。
中      華      民      國      九十二      年      十    月  三十一    日
                    審判長法  官  黃  國  永
                                        法  官  林  昌  義
                                        法  官  翁  世  容
右正本證明與原本無異。
不得上訴。
                                          書記官   林鴻仁
中      華      民      國      九十二      年      十一    月    三  日
附錄本判決論罪之法條：
刑法第二百七十七條第一項：
傷害人之身體或健康者，處三年以下有期徒刑、拘役或一千元以下罰金。


司法院資訊處製作；財團法人民間司法改革基金會備份。
